【裁判字號】    99,抗,35
【裁判日期】    990816
【裁判案由】    拍賣抵押物
【裁判全文】
臺灣臺北地方法院民事裁定                99年度抗字第35號
抗  告  人  乙○○即許瑞祥之.
            丁○○即許瑞祥之.
            丙○○即許瑞祥之.
相  對  人  永豐商業銀行股份有限公司
法定代理人  甲○○
上列抗告人因與相對人間聲請拍賣抵押物事件，抗告人對於民國
99年3 月12日本院99年度司拍字第58號裁定提起抗告，本院裁定
如下：
    主  文
抗告駁回。
抗告程序費用新台幣壹仟元由抗告人連帶負擔。
    理  由
一、按抵押權人於債權已屆清償期而未受清償者，得聲請法院拍
    賣抵押物，就其賣得價金而受清償，民法第八百七十三條第
    一項定有明文。又聲請拍賣抵押物，原屬非訟事件，祇須其
    抵押權已經依法登記，並依登記該抵押權所擔保之債權其清
    償期業已屆滿而未受清償時，法院即應為許可拍賣之裁定。
    亦即，抵押權人依上開法條之規定，聲請法院裁定及抗告法
    院之裁定，僅依非訟事件程序，以審查拍賣抵押物許可與否
    ，並無確定實體上法律關係存否之效力，如抵押人就債務之
    存否有爭執時，應由抵押人提起確認之訴，以資解決。
二、本件相對人主張：抗告人之被繼承人許瑞祥以如原裁定所示
    之不動產設定最高限額抵押權予相對人，以擔保抗告人所欠
    相對人之借款及其他一切債務之清償；許瑞祥並於民國92年
    7 月31日向相對人借款，詎許瑞祥未依約清償，抗告人則為
    許瑞祥之繼承人，爰聲請裁定許可拍賣抵押物等情，已據提
    出抵押權設定契約書、他項權利證明書、土地及建物登記謄
    本、借款約定書、借款總約定書、戶籍謄本及繼承系統表為
    證，原裁定予以准許，即無不合。
三、抗告意旨雖略以：許瑞祥向相對人借款後未依約清償即已死
    亡，嗣由抗告人攤還本息約數百萬元，但目前無力負擔、還
    款；又原裁定之不動產目前為辦理繼承，涉有遺產稅、贈與
    稅等相關民刑事訴訟，請求於訴訟確定前停止拍賣等語。
四、惟查，觀諸抗告人所述各節，亦屬抵押權擔保債權數額、存
    否等之實體爭執，本件非訟程序不得加以審究，仍應為許可
    拍賣抵押物之裁定。
五、據上論結，本件抗告為無理由，依非訟事件法第五十五條第
    一項及第二項、第四十六條、第二十一條第二項，民事訴訟
    法第四百九十五條之一第一項、第四百四十九條第一項、第
    八十五條第二項，裁定如主文。
中    華    民    國    99    年    8     月    16    日
                  民事第六庭  審判長法  官  朱漢寶
                                    法  官  劉又菁
                                    法  官  賴錦華
以上為正本係照原本作成。
得於十日內以違背法令為理由，委任律師為訴訟代理人，向本院
提出再抗告，而後始可再抗告於臺灣高等法院（對於費用之裁定
，不得獨立聲明不服）。
中    華    民    國    99    年    8     月    16    日
                                    書記官  沈世儒

司法院資訊處製作；財團法人民間司法改革基金會備份。
